【裁判字號】    88,上更(一),844
【裁判日期】    890303
【裁判案由】    貪污治罪條例等
【裁判全文】
臺灣高等法院刑事判決                     八十八年度上更（一）字第八四四號
    上 訴 人
    即 被 告  丙 ○ ○
    上訴人即  乙 ○ ○
    丙 ○ ○
    配    偶
    指    定
    辯 護 人  本院甲○辯護人
    上 訴 人
    即 被 告  丁 ○ ○
    選    任
    辯 護 人  謝 錫 福  律.
右上訴人，因貪污治罪條例等案件，不服臺灣桃園地方法院八十七年度訴字第二三五
號，中華民國八十八年三月三十一日第一審判決（起訴案號：臺灣桃園地方法院檢察
署八十六年度偵字第一三九一三、一三九一四號）提起上訴，經判決後，由最高法院
第一次發回更審，本院判決如左：
    主    文
原判決撤銷。
丙○○連續依據法令從事公務之人員，竊取公有財物，處有期徒刑拾壹年。褫奪公權
捌年。複製錀匙兩把、布袋壹個沒收、所得財產八十四版五十元鑄幣陸仟肆佰零捌枚
應追繳發還被害人中央造幣廠，如全部或一部不能追繳時，追徵其價額或以其財產抵
償之。
丁○○連續依據法令從事公務之人員，竊取公有財物，處有期徒刑拾壹年。褫奪公權
捌年。所得財產八十四版五十元鑄幣肆仟零肆拾貳枚應追繳發還被害人中央造幣廠，
如全部或一部不能追繳時，追徵其價額或以其財產抵償之。
    事    實
一、丙○○自民國（下同）七十年間起，任職為中央造幣廠駐衛警察隊隊員，職司門
    禁管制、安全防護及輪班駐守廠區哨所等職務，為依據法令從事公務之人員。於
    八十六年二、三月間，與該廠同事閒談中，獲悉該廠之「成幣工場」一樓印花部
    門處，放置有桶裝數量不詳之該廠所鑄造，並未對外發行流通不具法幣效力之八
    十四年版五十元鑄幣，嗣於同年四月間，其因經濟拮据，竟心生貪念，明知前開
    八十四年版五十元鑄幣屬公有財物，竟意圖為自己不法之所有，先利用同年月底
    某星期六白天下班之際，私自將檢查室之錀匙攜出，再利用不知情之某不詳姓名
    之鎖匠為其複製二把備用，某日繼於夜班下班後，持其所複製之錀匙打開「成幣
    工場」二樓參觀樓之門，進入參觀樓，再從參觀樓著手竊取該八十四年版五十元
    鑄幣，惟因參觀樓與地面距離過遠而未得手致未遂。然丙○○仍心有未甘，復基
    於概括犯意，於同年五、六月間某三日，連續三次，利用其擔任夜班警衛勤務保
    管成幣工場大門錀匙及印花部門於日間下班後無人留守之便，先至廠內焚化爐處
    ，撿拾中央造幣廠棄置該處不要，待焚燬之空布袋後，再以其保管之鑰匙打開「
    成幣工場」大門，進入成幣工場內印花部門，將數量不詳之八十四年版五十元鑄
    幣，裝於布袋內，再先後搬運警衛室後方休息室藏置，待下班時再將裝滿該版五
    十元鑄幣之布袋，以身著之大衣掩飾攜出中央造幣廠，置於其所有之ＥＰ─００
    四八號自用小客車內載回家中，連續於附表（一）所示之時間，多次將其竊取之
    前揭尚未發行流通之五十元鑄幣，攜至附表（一）所示之郵局，存入其本人或其
    妻乙○○之帳戶內（數量如附表所示），致郵局人員陷於錯誤，認係真正鑄幣而
    予以收受，以詐術獲取對於上開郵局得請求返還相同幣值金錢之債權，再於存入
    之當日或數日後，以金融卡提領具有通用效力之紙幣花用。嗣經法務部調查局桃
    園調查站查證屬實後，於八十六年十月二十日，報請台灣桃園地方法院檢察署檢
    察官簽發搜索票，次日持該搜索票至桃園縣龜山鄉○○○路莊敬新村十號搜索，
    查獲丙○○所有之ＥＰ─００四八號自用小客車一輛及前揭五十元鑄幣五十六枚
    （起訴書誤載為五百六十枚）、布袋一個，並扣得其與配偶乙○○之郵局儲金簿
    及金融卡各乙份，續於次日即八十六年十月二十二日，由檢察官親赴前揭處所搜
    索丙○○所有之自用小客車，再度起出複製錀匙二把及該版五十元鑄幣二枚。
二、丁○○則自七十年三月二十八日起，擔任中央造幣廠任操作員，至八十年間，再
    調至鎔軋工場精鑄部門，職司洗餅及燒爐工作，為依據法令從公事務之人員，因
    其平日上下班均經由「成幣工場」進出，因而得知「成幣工場」內包裝部門處，
    放置有以盒裝未對外發行之八十四年版五十元鑄幣乙批，迨八十五年五月間，其
    因經濟發生困難，竟心生貪念，意圖為自己不法之所有，基於概括犯意，自八十
    五年五月間某日至八十六年七月間某日止，連續二十三次利用夜班時段下班時，
    經過「成幣工場」順道至夜間無人留守之包裝部門，竊取放置該處之八十四年版
    五十元鑄幣（起訴書誤載為八十二年），每次約竊取二百枚後，藏放在其所穿鞋
    內攜出造幣廠外，待累積至相當數額後，即連續於附表（二）所示之時間，至附
    表（二）所示之郵局，存入其本人帳戶內（數量如附表二所示），致郵局人員陷
    於錯誤，認係已流通之硬幣予以收受，以詐術獲取得對於上開郵局請求返還相同
    幣值金錢之債權，再以提款卡提領具有通行效力之紙幣花用。嗣經法務部調查局
    桃園調查站人員查證屬實後，於八十六年十月二十日，報請台灣桃園地方法院檢
    察署檢官簽發搜索票，次日持該搜索票至丁○○位台北縣泰山鄉○○村○○路○
    段二七三巷三弄六號四樓住處搜索，查扣其所有郵局儲金簿一本及金融卡一枚。
三、案經法務部調查局桃園調查站報請台灣桃園地方法院檢察署檢官偵查起訴。
    理    由
一、被告丙○○部分：
(一)前揭事實，迭據被告丙○○於法務部調查局桃園縣調查站及偵、審中坦承不諱，
    並經證人即中央造幣廠印花組組長翁清文、板橋浮洲郵局局長謝瑞決、三重郵局
    儲匯股管理員林永芳、新莊五工郵局業務佐余坤益証述屬實，復有被告丙○○持
    其所竊取之前揭鑄幣於八十六年六月二日至台北龍口郵局存入、同年六月十三日
    至鶯歌鳳鳴郵局存入、同年六月十六日至板橋浮洲郵局存入、同年七月四日至三
    重郵局存入、同年七月二十四日至泰山同榮郵局存入之監視錄影帶照片九幀、被
    告與其配偶乙○○郵局往來交易明細表三份附卷可稽，又有被告複製之中央造幣
    廠錀匙二把、布袋一個及分別於板橋浮洲郵局、三重郵局、新莊五工郵局、泰山
    同榮郵局、桃園縣山鄉○○路○○路敬新村十號一樓、其所有ＥＰ─００四八號
    自用小客車等處所查獲之八十四年五十元鑄幣各四百枚、四百四十四枚、七百三
    十四枚、五百八十枚（均在各該郵局保管中）、五十六枚、二枚（台灣桃園地方
    法院檢察署贓物庫保管中）扣案可資佐證，被告丙○○確有竊取中央造幣廠前開
    八十四年版五十元鑄幣之事證無訛。
(二)又被告丙○○於本院調查中改供其係一次竊取前開八十四年版鑄幣後，再分三次
    裝於布袋中攜出中央造幣廠，而非先三次竊取前開鑄幣云云，然查被告丙○○係
    於八十六年五月至六月間，先後三次利用其擔任夜班警衛勤務保管成幣工場大門
    錀匙及印花部門於日間下班後無人留守之便，以其保管之鑰匙打開「成幣工場」
    大門，進入成幣工場內印花部門，將八十四年版五十元鑄幣，裝於布袋內，再先
    後搬運警衛室後方休息室藏置，待下班時再將裝滿該版五十元鑄幣之布袋，以身
    著之大衣掩飾攜出中央造幣廠，置於其所有之ＥＰ─００四八號自用小客車內載
    回家中等情，業據被告丙○○於法務部調查局桃園縣調查站調查時、檢察官偵查
    中及原審審理時供明在卷（見第一三九一四號偵查卷第五十二頁反面、第一一三
    頁反面、第一一九頁反面、原審一卷第十一頁反面），復有其所書具之自白書乙
    份在卷可按，顯見被告丙○○係先後三次竊取前開八十四年版之五十元鑄幣甚明
    ，其辯謂係一次竊取，分三次攜出廠外，洵然不實，不足採信。
(三)被告丙○○所竊取之公有財物，均係八十四年版之五十元鑄幣，而其於八十六年
    七月四日存入三重郵局共三萬二千元之五十元鑄幣，其中八十四年版者共四四六
    枚，八十二年版共一０五枚，八十一年版共八十九枚，業據被告丙○○及証人林
    永芳供明在卷，則該八十二年版一０五枚五十元鑄幣及八十一年版八十九枚五十
    元鑄幣，應非被告丙○○竊取自中央造幣廠之公有財物，被告丙○○辯係其個人
    所有之物，應屬可信，應予剔除。
二、被告丁○○部分：
(一)前揭事實，迭據被告丁○○於法務部調查局桃園縣調查站及偵查中及本院調查時
    中坦承不諱，復經證人即中央造幣廠印花組長翁清文、新莊新泰路郵局管理員吳
    輝明供證屬實，並有被告丁○○持前揭竊取之八十四版五十元鑄幣於八十六年六
    月三十日至泰山同榮郵局存入、同年七月四日至泰山貴子路郵局存入、同年七月
    二十二日至新莊新泰路郵局存入之監視錄影帶照片、郵局往來交易明細表附卷可
    參，復有其於八十六年七月二十二日存入新莊新泰路郵局之八十四年版五十元躊
    幣八十五枚（該郵局保管中）扣案可稽，被告丁○○確有竊取中央造幣廠前開八
    十四年版五十元鑄幣之事證無訛。
(二)至被告丁○○嗣後於原審審理時改謂其係自八十六年五月間始多次竊取公有財物
    ，並非自八十五年五月起犯案云云，然其於法務部調查局桃園縣調查站調查時，
    經承辦調查人員出示其郵局存提紀錄令被告丁○○檢視後，業據其供承係自八十
    五年五月間即開始竊取前開公有財物等語，並經記明於筆錄，有該筆錄可稽，嗣
    於偵查中及本院調查時，亦坦承其係自八十五年五月間起至八十六年七月間止，
    計先後二十三次竊取該八十四年版五十元鑄幣等情（見第一三九一三號偵查卷第
    二十七頁、本院卷第二十二頁反面），且被告於法務部調查局桃園縣調查站所書
    立之自白書亦載明其係自八十五年五月間起即行竊取該八十四年版五十元鑄幣，
    案重初供，自應以其於法務部調查局法務部調查局應訊及檢察官偵訊時及在本院
    所為之供述為可採，其於原審改謂係自八十六年五月間起竊取前開鑄幣元，要係
    避究之詞，不足採信。
(三)又被告丁○○辯謂其於八十五年二月初中央造幣廠發放員工伙食補助費（福利金
    ）一萬元，係領取五十元鑄幣，並於八十六年二月八日存入云云，經本院依職權
    向中央造幣廠函查結果，該廠確曾於八十五年二月初發放員工伙食補助費（福利
    金）一萬元，被告丁○○確係領取五十元鑄幣無訛，有該廠八十九年一月十八日
    （八九）台幣人字第八九００九號函及函附之「中央造幣廠職工福利委員會伙食
    津貼名冊表」影本二份在卷可稽（見本院卷第二十七頁至第三十頁），該部分二
    百枚五十元鑄幣既係被告丁○○所合法取得之財物，即非其所竊取之公有財物，
    應予剔除。另其於八十六年七月二十二日至新莊市○○路郵局存入之一百枚五十
    元鑄幣中，有十五枚係八十一年版之鑄幣，亦非被告丁○○所竊取之八十四年版
    鑄幣，亦經証人吳明輝供明，亦應予以扣除。
(四)另被告丁○○辯護人復辯謂被告丁○○於偵查中曾或謂其所竊取之五十元鑄幣有
    八十一年版及八十四版，或供稱其所竊取之鑄幣有八十四年版、八十五年版、八
    十六年版云云，與証人翁清文所稱該「成幣工場」內僅放置有八十四年版鑄幣，
    及檢察官勘驗確僅有八十四年版鑄幣等情均屬不符，據以辯謂被告丁○○所為自
    白不足採信云云，然其於法務部調查局桃園縣調查站訊問時，及嗣後於原審及本
    院調查時，均坦承其有竊取該八十四年版之五十元鑄幣等情無訛，再徵諸其於偵
    查中已坦承其每次約竊取八十四年版五十元鑄幣約二百多枚，再藏置於鞋內帶出
    中央造幣廠（見第一三九一三號偵查卷第二十六頁），以其前後共竊取二十三計
    算，被告丁○○竊取存入郵局之八十四年版五十元鑄幣最少亦四百六十枚之數，
    其總金額共約二十三萬元，與附表（二）所載被告丁○○存入郵局之八十四年版
    五十元鑄幣金額，數額上雖略有差異，亦甚相近，堪認被告丁○○存入如附表（
    二）之五十元鑄幣，應均係竊取之中央鑄幣廠之公有財物，洵無疑議。
(五)至証人曾金煥、羅文朋於本院前審曾証稱被告丁○○曾預備經營電動玩具店，而
    先後至新竹縣竹東鎮與其等兌換五十元鑄幣云云，然被告丁○○果有意經營電動
    玩具店，而需五十元鑄幣使用，自可向銀行兌換，何必遠赴新竹縣竹東鎮向曾金
    煥、羅文朋二人兌換？証人曾金煥、羅文朋所証已與常情相悖，且其二人復供稱
    並不知被告丁○○事後是否將該兌換之五十元鑄幣存入郵局等語，且被告丁○○
    迄未能提出確切証據，以証明其確有將非八十四年版五十元鑄幣一併存郵局之証
    據或証據方法供法院調查，洵難因証人曾金煥、羅文朋菸本院前審所為之証言，
    即為被告丁○○有利之認定。
三、綜上所論，足徵被告丙○○、丁○○前開所辯，均係事後卸責之詞，不足採信，
    被告丙○○、丁○○所犯罪証明確，犯行均洵堪認定。
四、查中央造幣廠所鑄造之八十四年版五十元鑄幣，雖尚未發行在市面流通，惟應屬
    中央造幣廠所鑄造所有之公有財物甚明。又被告丙○○自七十年間起，任職為中
    央造幣廠駐衛警察隊隊員，職司門禁管制、安全防護及輪班駐守廠區哨所等職務
    ，被告丁○○則自七十年三月二十八日起，擔任中央造幣廠任操作員，至八十年
    間，再調至鎔軋工場精鑄部門，職司洗餅及燒爐工作，二人均係依據法令從公事
    務之人員，有中央造幣廠組織系統表及職工名冊、八十六年十月二十四日（八六
    ）台幣政字第０五六一函及函附之人事資料各乙份在卷可稽，核被告丙○○、丁○○所為均係犯貪污治罪條例第四條第一項第一款之竊取公有財物罪及刑法第三
    百三十九條之詐欺得利罪，被告丙○○於某日夜班下班後進入參觀樓，竊取八十
    四年版之五十元鑄幣，因距離地面過遠而未得逞，應屬未遂犯，檢察官認被告丁○○係犯普通竊盜罪，尚有未洽，起訴法條應予變更。被告二人所犯竊取公有財
    物罪及詐欺得利罪先後多次犯行，均時間緊接，犯罪構成要件分別相同，顯均係
    基於概括犯意而反覆為之，為連續犯，均論以一罪（被告丙○○部分以竊取公有
    財物既遂及詐欺得利一罪論），並均依法就有期徒刑部分加重其刑（按法定刑無
    期徒刑部分依法不得加重），又被告丙○○、丁○○所犯前開二罪間，有方法結
    果之牽連關係，應從一重之竊取公有財物罪論處。又被告丙○○、丁○○雖均於
    偵查自白，惟均未自動繳交全部所得財物，自不得依法減輕被告二人之刑，併此
    敘明。
五、原審以被告丙○○、丁○○二人所犯罪証明確予以論科，固非無見，惟查被告
    丁○○於八十六年三月八日所存入之二百枚五十元鑄幣，並非其竊取之公有財物
    ，原審認係被告所竊取者，尚有未洽；原審變更檢察官起訴竊盜罪法條，認被
    告丁○○係犯貪污治罪條例第四條第一項第一款之竊取公有財物罪，於理由欄說
    明應變更檢察官起訴法條，復未於據上論結欄引用刑事訴訟法第三百條，亦有未
    合。被告丙○○係中央造幣廠駐衛警察隊隊員，職司門禁管制安全防護及輪班
    駐守廠區哨所之職務，顯見其職責乃在於廠區之安全維護，對於廠區內各部門業
    務之所持有業掌管之物，其亦僅在維護其安全，不能因該駐衛警於輪班時間內即
    謂廠區內各單位所管有之物品，即移屬於駐衛警所管有，原審以被告丙○○所為
    係犯侵占公有財物罪，亦有未洽。被告丙○○竊取之八十四版五十元鑄幣共計
    六千四百零八枚，原審誤算為六千九百十二枚（應係將在丙○○所有自用小客車
    內查獲之五十六枚誤為五百六十枚計算之誤），亦有未洽。本件被告丙○○、乙○○、丁○○上訴意旨均認原審量刑過重，徒求減輕，分別陳詞指摘原判決失當
    ，固均無理由，惟原判決既有可議，自無可維持，應由本院予以撤銷改判，爰審
    酌被告二人之素行、智識程度、犯罪時之身分及犯罪之動機、目的、手段、危害
    之程度及犯罪後態度等一切情狀，均量處被告有期徒刑拾壹年，並均依法宣告褫
    奪公權捌年，以資懲儆。
六、扣案之複製鑰匙二把係被告丙○○所有供犯罪所用之物，依法宣告沒收，被告丙○○竊得之八十四年版五十元鑄幣陸仟四佰零捌枚，及被告丁○○竊取之八十四
    年版五十元鑄幣肆仟零肆拾貳枚，均應依法追繳並發還被害人中央造幣廠，如全
    部或一部無法追繳時，應追徵其價額或以其財產抵償之。另扣案之布袋乙個，係
    中央造幣廠棄置在該廠內焚化爐處不要，待焚燬之物，應已非中央造幣廠所有之
    物，被告丙○○予以撿拾，依無主物占原則，該布袋自應屬被告丙○○所有之物
    ，嗣供為其裝用竊取之五十元鑄幣之用，自應依刑法第三十八條第一項第二款規
    定宣告沒收。
七、據上論斷，應依刑事訴訟法第三百六十九條第一項前段、第三百六十四條、第三
    百條、第二百九十九條第一項前段，貪污治罪條例第二條前段、第四條第一項第
    一款、第十條第一項、第二項、第十七條、第十九條，刑法第十一條前段、第五
    十五條、第五十六條、第三十八條第一項第二款，判決如主文。
本案經檢察官蔡薰慧到庭執行職務。
中    華    民    國      八十九    年       三      月       三        日
                            臺灣高等法院刑事第十六庭
                                審判長法  官  許  增  男
                                      法  官  蔡  彩  貞
                                      法  官  黃  鴻  昌
右正本證明與原本無異。
如不服本判決應於收受送達後十日內向本院提出上訴書狀，其未敘述上訴之理由者並
得於提起上訴後十日內向本院補提理由書（均須按他造當事人之人數附繕本）。
                                      書記官  黃  千  鶴
中    華    民    國      八十九    年       三      月       六        日
附錄本案論罪科刑法條全文：
貪污治罪條例第四條第一項第一款、第二項
有左列行為之一者，處無期徒刑或十年以上有期徒刑，得併科新臺幣三百萬元以下罰
金：
一、竊取或侵占公用或公有器材、財物者。
前項第一款至第四款之未遂犯罰之。
附  表 一 ：丙○○侵占八十四年版五十元硬幣所存入之郵局、日期及數量
┌─────────┬──────┬────┬─────────────┐
│  時          間  │郵局名稱    │存入數量│        戶  名            │
├─────────┼──────┼────┼─────────────┤
│八十六年六月二日  │台北龍口郵局│六百枚  │        乙○○            │
├┬────────┼──────┼────┼─────────────┤
│八十六年六月十三日│鶯  鳳鳴郵局│六四０枚│                          │
├─────────┼──────┼────┼─────────────┤
│八十六年六月十六日│板橋浮洲郵局│六百枚  │                          │
├─────────┼──────┼────┼─────────────┤
│八十六年七月四日  │三重郵局    │四四六枚│                          │
├─────────┼──────┼────┼─────────────┤
│八十六年七月廿四日│泰山同榮郵局│五八０枚│                          │
├─────────┼──────┼────┼─────────────┤
│八十六年八月四日  │新莊五工郵局│七三四枚│                          │
├─────────┼──────┼────┼─────────────┤
│八十六年六月十三日│  山民安郵局│五百枚  │         丙○○           │
├─────────┼──────┼────┼─────────────┤
│八十六年六月廿三日│大園果林郵局│六五０枚│                          │
├─────────┼──────┼────┼─────────────┤
│八十六年九月廿七日│五股德音郵局│一千枚  │                          │
├─────────┼──────┼────┼─────────────┤
│八十六年十月二日  │新莊中港郵局│六百枚  │                          │
└─────────┴──────┴────┴─────────────┘
 另由調查站在其自用小客車內查扣五十六枚，檢察官亦於翌日在其自用小客車內再
 查扣二枚。
 附 表  二：丁○○竊取八十四年版五十元硬幣所存入之郵局、日期及數量
┌─────────┬───────┬────┬────────────┐
│  時          間  │郵局名稱      │存入數量│       戶  名           │
│                  │或局號        │        │                        │
├─────────┼───────┼────┼────────────┤
│八十五年五月七日  │泰山同榮郵局  │ 一百枚 │       丁○○           │
├┬────────┼───────┼────┼────────────┤
│ 同  年 五月十四日│泰山貴子路郵局│ 一百枚 │                        │
├─────────┼───────┼────┼────────────┤
│ 同  年 五月十五日│７５０００號  │一一０枚│                        │
├─────────┼───────┼────┼────────────┤
│ 同  年 六月一日  │泰山貴子路郵局│一四０枚│                        │
├─────────┼───────┼────┼────────────┤
│ 同  年 六月十三日│新泰路郵局    │一二０枚│                        │
├─────────┼───────┼────┼────────────┤
│ 同  年 六月廿六日│二三三一０三號│一百枚  │                        │
├─────────┼───────┼────┼────────────┤
│ 同  年 七月廿日  │二三三０００號│一三八枚│                        │
├─────────┼───────┼────┼────────────┤
│ 同  年 八月廿二日│泰山同榮郵局  │一六五枚│                        │
├─────────┼───────┼────┼────────────┤
│ 同  年 八月廿四日│二三三０００號│一七六枚│                        │
├─────────┼───────┼────┼────────────┤
│ 同年十二月十二日 │泰山貴子路郵局│一百枚  │                        │
├─────────┼───────┼────┼────────────┤
│ 八十六年一月十日 │泰山貴子路郵局│一六ｏ枚│                        │
├─────────┼───────┼────┼────────────┤
│ 同  年 一月十一日│新泰路郵局    │一七０枚│                        │
├─────────┼───────┼────┼────────────┤
│ 同  年三月十五日 │泰山貴子路郵局│二七０枚│                        │
├┬────────┼───────┼────┼────────────┤
│ 同  年四月二日   │泰山同榮郵局  │一二０枚│                        │
├─────────┼───────┼────┼────────────┤
│ 同  年四月三日   │泰山貴子路郵局│一六０枚│                        │
├─────────┼───────┼────┼────────────┤
│ 同  年四月十七日 │泰山貴子路郵局│七十六枚│                        │
├─────────┼───────┼────┼────────────┤
│ 同  年五月十四日 │泰山貴子路郵局│一三四枚│                        │
├─────────┼───────┼────┼────────────┤
│ 同  年五月廿八日 │泰山貴子路郵局│二百枚  │                        │
├─────────┼───────┼────┼────────────┤
│ 同  年五月三十日 │泰山同榮郵局  │二八０枚│                        │
├─────────┼───────┼────┼────────────┤
│ 同  年六月三十日 │泰山同榮郵局  │三百枚  │                        │
├─────────┼───────┼────┼────────────┤
│ 同  年六月三十日 │泰山貴子路郵局│三百枚  │                        │
├─────────┼───────┼────┼────────────┤
│ 同  年七月四日   │泰山貴子路郵局│三百枚  │                        │
├─────────┼───────┼────┼────────────┤
│ 同  年七月十一日 │泰山貴子路郵局│二三八枚│                        │
├─────────┼───────┼────┼────────────┤
│ 同  年七月廿二日 │新泰路郵局    │八十五枚│                        │
└─────────┴───────┴────┴────────────┘


司法院資訊處製作；財團法人民間司法改革基金會備份。
